# 请教陈版主，新三板审计报告附注披露问题！

提问人：学会计问会计 时间：2014-09-27 09:41:14
陈版主： 您好！新三板两年一期审计报告附注资产、负债项目是披露一年一期还是两年一期，看了一下目前新三板的审计报告，有披露一年一期的、也有披露两年一期的，到底哪个比较准确？谢谢！

回答人：chenyiwei
新三板挂牌申报报表的附注披露要求大致与IPO、重大资产重组等报表附注类似。理论上应披露各年度或期间的完整附注，但习惯上对于只披露最近一年一期资产、负债项目注释的做法也可以接受。